# 恳求陈老师再指导一下现金流量表

提问人：夏有凉风 时间：2019-08-12 19:19:19
老师！现金流量表我还有几点困惑，恳求老师指导： 1 、老师上次教过我“间接法中，涉及现金及现金等价物以及筹资性负债的汇兑损益列入 “财务费用” 项目；” 请问老师，如果没有筹资性负债的汇兑损益，那么如果主表中“四、汇率变动对现金及现金等价物的影响” 为正 50 万，附表中 “财务费用” 就应减去 50 万对吗？（在没有筹资性负债的汇兑损益的情况下，主表汇兑损益为正数，附表就应为相同数字的负数？） 2 、老师您还教我 “经营性应收应付项目的汇兑损益列入经营性应收应付项目的增减变动项目中。”
请问老师，假如财务软件会每月末将外币结算的经营性应收应付汇率变动产生的差额直接记入到当月的汇兑损益中，那么我可以视同期末以人民币折算后反映的经营性应收应付已自动包含了 “经营性应收应付项目的汇兑损益”
了吗？直接列示就好，不需要再单独计算了，请问陈老师我的理解对吗？ 3 、老师，请问待抵扣进项税重分类到其他流动资产中，也应计算归入间接法中的经营性应收应付项目中吧？ 4 、老师最后请问一下，其他流动资产中还有“待摊费用-租金”，这部分的期初与期末的变动也应计处间接法中的经营性应收应付项目中吗？就是直接用其他流动资产的期初减期末计算就好？如果要计入，那当期摊销的费用不需要再单独抠出来放在间接法中的费用摊销项目中了吧？因为租金的缴纳与摊销都通过经营性应收应付期初减期末计算后包含了是吗？老师，这几个问题我写的可能比较啰嗦，也不知道我表达清楚没有，主要还是因为我不太明白，所以恳求老师有空时再教教我，再指导我一下，我已经卡壳了，，，，感谢老师！谢谢老师！

回答人：chenyiwei
1 、如果不涉及外币报表折算，应该是这样。
2 、是。
3 、是，作为经营性应付项目（以负数计入）。
4 、是。当期摊销的费用不需要再单独抠出来放在间接法中的费用摊销项目中。

提问人：夏有凉风 时间：2019-08-14 19:58:43
懂了！谢谢老师！老师对我太好了！
老师，我最后再问 2 个小问题： 1 、如果企业有银行借款也有融资租赁借款，那么现流主表中的 “偿付利息支付的现金”数字就是银行借款与融资租赁借款实际支付的利息合计数，而且该合计数与附表中的 “财务费用”不完全一样对吗？因为有未确认融资费用对于财务费用的调整吗？
2 、老师，如果企业将摸具都在 1 年内摊销，且计入其他流动资产，那么这部分的变动就应列入经营性应收应付的变动吗？（就不作为与投资相关的项目）
老师，这真的是最后 2 个问题了！谢谢老师！感谢老师！

回答人：chenyiwei
1 、是。 2 、计入存货变动。